臺灣臺南地方法院刑事判決　　　　　　 95年度交訴字第273號
公　訴　人　臺灣臺南地方法院檢察署檢察官
被　　　告　乙○○
上列被告因過失致死案件，經檢察官提起公訴（95年度偵字第
17061號），被告就犯罪事實為有罪之陳述，經本院裁定進行簡
式審判程序，本院判決如下：
    主  文
乙○○因過失致人於死，處有期徒刑拾月。緩刑參年。
    事  實
一、乙○○考領有重型機車駕駛執照，其於民國95年11月11日7
    時30分許，駕駛牌照號碼H83-317號重機車，沿臺南市○○
    路○段機慢車優先道，由南向北行駛，途經該路段242號前劃
    有分向限制線（為雙黃實線）禁止超車、跨越之路段時，本
    應注意車前狀況，並隨時採取必要之安全措施，並應注意遵
    守道路交通標線之指示，於劃有雙黃實線之路段，不得超車
    、跨越，且當時天候晴、日間自然光線、柏油路面乾燥、無
    缺陷、無障礙物、視距良好，客觀上並無其不能注意之情事
    ，詎其因見安和路1段由南向北之機慢車優先道上有許多機
    車，而其前面安和路1段由南向北之快車道上有1輛休旅車，
    其為趕時間，遂決定超車，竟疏於注意車前狀況，且未注意
    遵守於劃有雙黃實線之路段不得超車、跨越之規定，貿然從
    機慢車優先道進入快車道並跨越雙黃實線侵入對向快車道超
    車，適有行人吳敬亦疏於注意在有分向限制線之路段，不得
    穿越道路，竟由西向東步行橫越上開道路，而於安和路1段
    由北向南之快車道上為乙○○駕駛之H83-317號重機車撞及
    ，致吳敬因此受有頭胸撞傷、顱骨骨折及顱內出血之傷害，
    經送奇美醫院急救後，於同日12時40分許，不治死亡。乙○
    ○於肇事後，未被有偵查權之公務員或機關發覺前，於警察
    到場時向警自首，坦承本件犯行。
二、案經臺南市警察局第三分局報請臺灣臺南地方法院檢察署檢
    察官相驗後偵查起訴。
    理  由
一、本件係經被告乙○○於準備程序當庭表示認罪，而經本院裁
    定以簡式審判程序加以審理，則依據刑事訴訟法第273條之2
    、同法第159條第2項之規定，不適用傳聞法則有關限制證據
    能力之相關規定，合先敘明。
二、上開犯罪事實，業據被告乙○○於警詢及偵、審中坦承不諱
    ，並有道路交通事故現場圖、道路交通事故調查報告表（一
    ）、（二）、奇美醫院出具之被害人吳敬之診斷證明書各1
    份及警察蒐證之現場照片33張附卷可稽。被害人吳敬係因
    本件車禍受傷不治死亡，亦有臺灣臺南地方法院檢察署檢察
    官督同檢驗員相驗屍體之相驗筆錄、驗斷書、相驗屍體證明
    書及相驗照片等附卷可資佐證。
三、按駕駛人駕駛汽（機）車，應遵守道路交通標誌、標線、號
    誌之指示；汽（機）車行駛時，駕駛人應注意車前狀況，並
    隨時採取必要之安全措施；行人在劃有分向限制線之路段，
    不得穿越道路，道路交通安全規則第90條、第94條第3項、
    第134條第3款分別定有明文。又雙黃實線設於路段中，用以
    分隔對向車道，並雙向禁止超車、跨越或迴轉；分向限制線
    ，用以劃分路面成雙向車道，禁止車輛跨越行駛，並不得迴
    轉；本標線為雙黃實線，道路交通標誌標線號誌規則第149
    條第1項第8款、第165條第1項、第2項分別定有明文。被告
    乙○○及被害人吳敬自應分別注意遵守上開規定，且當時天
    候晴、日間自然光線、柏油路面乾燥、無缺陷、無障礙物、
    視距良好，有上開道路交通事故調查報告表（一）及現場照
    片可稽，客觀上並無其等不能注意之情事。詎被告竟疏於注
    意車前狀況，且未注意遵守於劃有雙黃實線之路段不得超車
    、跨越之規定，貿然從機慢車優先道進入快車道並跨越雙黃
    實線侵入對向快車道超車，以致撞及由西向東步行橫越上開
    道路之被害人吳敬，致吳敬因此受有頭胸撞傷、顱骨骨折及
    顱內出血之傷害，經送奇美醫院急救後，於95年11月11日12
    時40分許，不治死亡，被告就本件車禍之發生顯有過失應無
    疑義。又被害人吳敬亦疏於注意在有分向限制線之路段，不
    得穿越道路，竟由西向東步行橫越上開道路，以致發生本件
    車禍，其與有過失，自不待言，然並不因此而解免被告過失
    之責。本件被告之過失行為與被害人之死亡間，並有相當因
    果關係。綜上所述，事證明確，被告之犯行洵堪認定。
四、核被告乙○○所為，係犯刑法第276條第1項之過失致死罪。
    被告於肇事犯罪後，未被有偵查權之公務員或機關發覺前，
    向警自首坦承犯行，進而接受裁判，有臺南市○○○道路交
    通事故肇事人自首情形紀錄表附卷可稽，爰依刑法第62條前
    段規定減輕其刑。審酌被告之品行（無前科）、智識程度（
    高職畢業）、生活狀況（普通）、因過失而造成本件車禍且
    被害人亦與有過失、被告於事後坦承犯行，並與被害人之家
    屬成立民事調解，有調解筆錄影本1份附卷可稽等一切情狀
    ，爰量處如主文所示之刑，以示懲儆。查被告前未曾受有期
    徒刑以上刑之宣告，有刑案資料查註紀錄表及臺灣高等法院
    被告前案紀錄表在卷可憑，其經此教訓後，應知所警惕，信
    無再犯之虞，本院因認所宣告之刑以暫不執行為適當，爰依
    刑法第74條第1項第1款規定，併諭知緩刑3年，以勵自新。
據上論斷，應依刑事訴訟法第273條之1第1項、第299條第1項前
段，刑法第276條第1項、第62條前段、第74條第1項第1款，罰金
罰鍰提高標準條例第1條前段，判決如主文。
本案經檢察官甲○○到庭執行職務
中　　華　　民　　國　　96　　年　　2　　月　　14   　日
　　　　　　　　　  交通法庭    法　官　林勝利
以上正本證明與原本無異。
如不服本判決，應於判決送達後10日內，向本院提出上訴狀。
　　　　　　　　　　　　　　　　書記官　陳金堂
中　　華　　民　　國　　96　　年　　2　　月　　14   　日
附錄本案論罪科刑法條全文：
中華民國刑法第276條
因過失致人於死者，處2年以下有期徒刑、拘役或2千元以下罰金
。
從事業務之人，因業務上之過失犯前項之罪者，處5年以下有期
徒刑或拘役，得併科3千元以下罰金。
